臺灣高等法院臺中分院刑事判決　　　　　　　民國九十一年度交上易字第三二二號
　　上　訴　人
　　即　被　告　丙○○
右上訴人因過失傷害案件，不服臺灣臺中地方法院中華民國九十年十二月二十一日第
一審判決（民國九十年度交易字第七七一號，起訴案號：臺灣臺中地方法院檢察署民
國九十年度偵字第一五九六九號），提起上訴，本院判決如左：
    主      文
上訴駁回。
　　事      實
一、丙○○於民國九十年五月十四日十七時三十分許，騎乘車牌號碼ＫＺＨ─１８５
    號重型機車，沿台中市○○區○○路由南向北方向（往潭子鄉方向）行駛，至同
    路十八號前，欲行左轉駛入對向車道旁之巷道，應注意車前狀況，隨時採取必要
    之安全措施及汽車行駛至交岔路口，轉彎車應讓直行車先行。而依當時情形，又
    無不能注意之情事，竟疏於注意，貿然左轉至上開巷口，適乙○○騎乘車牌號碼
    ＩＮＬ─９７０號重型機車搭載其母親甲○○，沿同路由北向南方向（往太平市
    方向）慢車道上行駛，至上開巷口，亦疏未注意車前狀況，二車有上開疏失因而
    發生乙○○所騎重型機車前輪撞及丙○○所騎機車前輪與踏板中間，二車倒地，
    致乙○○受有左腕及左前臂挫傷之傷害，甲○○受有左脛骨開放性骨折之傷害。
二、案經乙○○、甲○○訴由台中縣警察局第五分局報告檢察官偵查起訴。
    理      由
一、訊據上訴人即被告丙○○（以下稱被告）對於右開犯罪事實坦承不諱，被告於警
    訊及原審法院偵審中也已坦白承認，核與告訴人乙○○、甲○○指訴情節相符，
    並有交通事故處理登記簿、現場照片、診斷證明書等在卷可稽。按車輛行駛時，
    駕駛人應注意車前狀況，隨時採取必要之安全措施，又汽車行駛至交岔路口，轉
    彎車應讓直行車先行。道路交通安全規則第九十四條第三項、第一百零二條第一
    項第六款各定有明文。被告駕車自應注意上述道路交通安全規定，且依當時路狀
    ，又無不能注意之情形，竟疏不注意為之，以致肇事，致告訴人二人受傷，被告
    應有過失。雖本件告訴人乙○○未注意車前狀況，隨時採取必要之安全措施，與
    有過失，尚不能因此而解免被告之罪責。被告過失駕駛行為，核與告訴人等之受
    傷間，具有相當因果關係，事證明確，被告過失傷害犯行，堪以認定。
二、核被告所為，係犯刑法第二百八十四條第一項前段過失傷害之罪。被告以一行為
    ，同時致告訴人等二人受傷，侵害數法益，屬一行為觸犯數罪名之想像競合犯，
    依刑法第五十五條前段規定從一過失傷害罪處斷。原審法院審酌被告之過失程度
    、所生之危害、肇事後之態度及告訴人乙○○因而受傷，亦同有過失，且被告尚
    未與告訴人等為民事和解賠償等一切情狀，適用刑事訴訟法第二百九十九條第一
    項前段，刑法第二百八十四條第一項前段、第五十五條、第四十一條第一項，罰
    金罰鍰提高標準條例第一條前段、第二條之規定，判決被告因過失傷害人罪，量
    處有期徒刑肆月，並諭知如易科罰金，以參佰元折算壹日。認事用法，均無不合
    ，量刑也適當。被告上訴意旨以告訴人乙○○車速過快，過失情節較重，被告有
    二個小孩要養，丈夫每月收入只有一萬多元，請從輕量刑等語，經核為無理由，
    應予駁回。另被告於警訊中表明告訴乙○○過失傷害部分（見偵查卷第七頁正面
    ），應由檢察官依法偵辦，併予敘明。
三、據上論結：應依刑事訴訟法第三百六十八條，判決如主文。
本案經檢察官丁○○到庭執行職務。
中      華      民      國　    九十一     年     三      月   二十五 　日
　　　　　　　　　　　　　　　　臺灣高等法院臺中分院刑事第一庭
　　　　　　　　　　　　　　　　　　　審判長法　官　陳　紀　綱
                                            法　官  蕭  錦  鍾
                                            法  官  方  艤  駐
右正本證明與原本無異。
不得上訴。
　　　　　　　　　　　　　　　　　　　　　　書記官  江  玉  萍
中      華      民      國　    九十一     年     三      月   二十六 　日
附錄本案論罪科刑法條：
刑法第二百八十四條第一項前段：
因過失傷害人者，處六月以下有期徒刑、拘役或五百元以下罰金。
                            　　　　　　　　　　　　　　　　　　　　　　Ｒ
